臺灣臺中地方法院刑事判決　　　　　　　96年度易字第5416號
公　訴　人　臺灣臺中地方法院檢察署檢察官
被　　　告　乙○○
上列被告因賭博案件，經檢察官聲請簡易判決處刑（96年度速偵
字第3412號），本院臺中簡易庭認不宜逕以簡易判決處刑，移由
本院刑事庭依通常程序審理，判決如下：
    主    文
乙○○違反未依電子遊戲場業管理條例規定辦理營利事業登記不
得經營電子遊戲場業之規定，處拘役伍拾日，如易科罰金，以新
臺幣壹仟元折算壹日。
扣案之賭博性電子遊戲機（含IC電路板）伍台、代幣合計陸佰玖
拾肆枚、賭資現金新臺幣肆仟柒佰元、密室暗門遙控器壹個及電
子遊戲機電源遙控器壹個，均沒收。
    犯罪事實及理由
一、犯罪事實：
    乙○○在臺中縣潭子鄉○○村○○路八一號一樓經營「龍心
    便利超商」，明知其未依電子遊戲場業管理條例規定辦理營
    利事業登記，不得經營電子遊戲場業，竟仍基於違法經營電
    子遊戲場業及賭博之犯意，自民國九十六年七月五日起，在
    上址公眾得出入之場所，擺設賭博性電子遊戲機「超級大舞
    台」二台、「滿貫大亨麻將」一台及「世界盃彈珠台」二台
    ，供不特定人賭博把玩，其賭博方法係由賭客投入與新臺幣
    （下同）十元等值之代幣一枚即得開啟分數，再按押機具中
    之倍數鍵及其他所需之按鍵，如押中者，可按所押之倍數而
    贏得點數；若未押中，則所押注之代幣悉歸乙○○獲得。該
    機台並有退幣口，可將所得點數退幣並至櫃兌換等值之現
    金。嗣於九十六年七月十二日二十時十分許，李劉鎮（另由
    本院判處罰金二千元，如易服勞役，以新臺幣一千元折算一
    日）在上址把玩「超級大舞台」時，為警持本院核發之搜索
    票前往該址執行搜索，當場查獲，並扣得乙○○所有之前開
    賭博性電子遊戲機（含IC電路板）五台、櫃台處之代幣五百
    枚、電子遊戲機台內之代幣一百九十四枚、在櫃台保險箱內
    之賭資現金四千七百元、密室暗門遙控器一個及電子遊戲機
    電源遙控器一個等物。合計乙○○因違法經營電子遊戲場業
    ，先後獲利約二千元。
二、前開犯罪事實，有下列證據可證：
（一）被告乙○○於警詢、偵查中之自白，及於本院準備程序及
      審理時為認罪之陳述。
（二）同案被告李劉鎮於警詢及偵查中之自白。
（三）臺中縣警察局豐原分局搜索扣押筆錄暨扣押物品目錄表、
      臺中縣政府營利事業登記證、現場圖、照片。
（四）扣案之「超級大舞台」賭博性電子遊戲機二台（均含ＩＣ
      板）、「滿貫大亨麻將」賭博性電子遊戲機一台（含ＩＣ
      板）、「世界盃彈珠台」賭博性電子遊戲機二台（均含Ｉ
      Ｃ板）、櫃台處之代幣五百枚、電子遊戲機台內之代幣一
      百九十四枚、在櫃台保險箱內之賭資現金四千七百元、密
      室暗門遙控器一個、電子遊戲機電源遙控器一個。
三、核被告乙○○所為，係犯刑法第二百六十六條第一項之賭博
    罪，及違反電子遊戲場業管理條例第十五條規定，應依同條
    例第二十二條規定論處。被告乙○○一行為觸犯上開二罪名
    ，為想像競合犯，應從一重之違反電子遊戲場業管理條例第
    二十二條之罪論處。爰審酌被告乙○○前無任何犯罪紀錄，
    素行良好，有臺灣高等法院被告前案紀錄表可按，其犯罪之
    動機、目的單純，手段平和，擺放之機台數不多，被查扣之
    十元代幣數量非鉅，獲利約二千元，經營規模不大，違法經
    營電子遊戲場業之期間甚短，致生之損害及所得利益非多，
    再考之被告乙○○之智識、生活情狀，暨犯後均能坦認犯行
    ，態度良好等一切情狀，量處如主文所示之刑，並諭知易科
    罰金之折算標準。
四、公訴人雖認被告乙○○係意圖營利而基於提供賭博場所及聚
    眾賭博之犯意，於上揭時間，擺放前開賭博性電子遊戲機，
    聚眾賭博，所為另涉犯刑法第二百六十八條之意圖營利，提
    供賭博場所及聚眾賭博罪嫌。惟刑法第二百六十八條之圖利
    供給賭場罪及圖利聚眾賭博罪，係分別對「提供賭博場所供
    人賭博」藉以營利、或「邀聚不特定之多數人聚賭」藉以營
    利等賭博媒介行為，所設之處罰規定。如係參與賭博財物之
    行為，因其賭博場所之不同，及行為人是否有以賭博為常業
    之情形不同，其非難性各異，法律則依據其賭博行為之態樣
    ，分別在社會秩序維護法第八十四條、刑法第二百六十六條
    （普通賭博罪），對參與賭博財物之行為人設有行政罰或刑
    罰等不同之處罰規定。易言之，刑法第二百六十八條所規定
    之圖利供給賭場罪，行為人所圖得之利益，即係「提供賭博
    場所」之直接對價；而同條文之圖利聚眾賭博罪，行為人所
    圖得之利益，則係「聚眾賭博」之直接對價。至於賭博之財
    物輸贏，繫於射倖性質，並非刑法第二百六十八條所規定之
    「意圖營利」，尚難以參與賭博之行為人，主觀上有參與賭
    博贏取財物之意圖，客觀上並有邀集他人至其提供之場所賭
    博財物之行為，即認其行為已該當於刑法第二百六十八條之
    圖利供給賭場罪或圖利聚眾賭博罪之犯罪構成要件。在本案
    中，被告乙○○雖有利用賭博性電子遊戲機與他人賭博財物
    之犯行，但純係利用扣案之電子遊戲機與客人對賭，並未向
    客人以計時或收取場地費或抽頭費等方式收費，則被告顯係
    利用賭博性電子遊戲機不確定之輸贏機率，與不特定之賭客
    賭博財物，並以該賭博性電子遊戲機出現之偶然事實決定勝
    負，性質上係利用賭博性電子遊戲機，與不特定之賭客對賭
    ，被告本身即具賭客之身分，而屬普通賭博罪之對向犯，並
    非另有就「提供賭博場所」或「聚眾賭博」之行為，得有具
    體之利益對價，自與刑法第二百六十八條之圖利供給賭場罪
    及圖利聚眾賭博罪之犯罪構成要件不合。就此部分原應為被
    告無罪之諭知，惟公訴意旨認被告此部分之罪嫌，與上開經
    論罪科刑之違反電子遊戲場業管理條例及普通賭博罪，均有
    想像競合犯之裁判上一罪關係，爰不另為無罪之諭知，併此
    敘明。
五、依刑事訴訟法第四百五十二條、第二百九十九條第一項前段
    、第三百十條之一第一項，電子遊戲場業管理條例第二十二
    條，刑法第十一條前段、第二百六十六條第一項前段、第二
    項、第五十五條前段、第四十一條第一項前段、第三十八條
    第一項第二款、第三款，刑法施行法第一條之一第一項、第
    二項前段，判決如主文。
本案經檢察官甲○○到庭執行職務
中　　華　　民　　國　　96　　年　　11　　月　　30　　日
                  刑事第十一庭  法　官　莊嘉蕙
以上正證明與原本無異。
如不服本判決，應於送達後十日內向本院提出上訴狀（須附繕本
），上訴於臺灣高等法院臺中分院。上訴書如未敘述理由，應於
上訴期間屆滿後20日內補提理由書於本院。
                                書記官　魏愛玲
中　　華　　民　　國　　96　　年　　11　　月　　30　　日
附錄論罪科刑法條
電子遊戲場業管理條例第22條
違反第十五條規定者，處行為人一年以下有期徒刑、拘役或科或
併科新台幣五十萬元以上二百五十萬元以下罰金。
中華民國刑法第266條
在公共場所或公眾得出入之場所賭博財物者，處一千元以下罰金
。但以供人暫時娛樂之物為賭者，不在此限。
當場賭博之器具與在賭檯或兌換籌碼處之財物，不問屬於犯人與
否，沒收之。
